臺灣臺南地方法院刑事判決　
110年度簡上字第89號
上  訴  人  黃星銘
即  被  告          


選任辯護人  何建宏律師
            林育弘律師
上列上訴人即被告因妨害秘密等案件，不服本院於中華民國110
年2月20日所為110年度簡字第379號第一審刑事簡易判決（偵查
案號：109年度偵字第22632號），提起上訴，本院管轄之第二審
合議庭判決如下：
    主  文
上訴駁回。
    事  實
一、黃星銘與甲○○為前男女朋友（交往期間自民國107年間至109
    年9月間），詎黃星銘竟基於無故竊錄他人非公開活動及身
    體隱私部位之犯意，分別為下列之犯行：
　　㈠於108年間之某日，在臺北市某處旅館之房間內，以其是時
      持用之蘋果廠牌手機（玫瑰金色，下同）之錄影及拍照功
      能，未得甲○○之同意，在甲○○不知之情形下，竊錄甲○○裸
      身之照片7張及與其性交之影像，復將檔案上傳至其申辦
      之Dropbox網路硬碟內。
　　㈡於108年間之某日，在高雄市某地租屋處內，以前揭手機之
      錄影及拍照功能，未得甲○○之同意，在甲○○不知之情形下
      ，竊錄與其性交之影像，復將檔案上傳至其申辦之Dropbo
      x網路硬碟內。
二、嗣雙方因故分手後，黃星銘竟基於以脅迫使人行無義務之事
    之故意，於109年10月間某日，使用前揭手機連接網際網路，陸
    續以LINE通訊軟體傳送「我不理性早把你的照片跟影片給大
    家看了」、「要看？」、「我PO上網給你連結如何」等訊息
    及上開竊錄之影像截圖2張給甲○○，而以此加害名譽之惡害
    通知脅迫甲○○，欲使甲○○行與其復合或再次發生性行為等無
    義務之事，嗣因甲○○拒絕而未遂。
三、案經甲○○訴由臺南市政府警察局第五分局報告臺灣臺南地方
    檢察署檢察官偵查起訴。
    理  由
一、證據能力之判斷：
    本判決所引用被告以外之人於審判外之言詞或書面陳述，經
    當事人同意作為證據使用，本院審酌該等證據作成時情況，
    並無違法或不當取證，亦無顯不可信或證明力過低，而均認
    為適當，依刑事訴訟法第159條之5規定，具證據能力；另本
    判決引用之非供述證據，均依法定程序取得，經合法調查程
    序，與待證事實間復具相當關聯性，無不得為證據情形，依
    刑事訴訟法第158條之4反面解釋，均有證據能力。
二、犯罪事實之認定：
　　上揭犯罪事實業據被告黃星銘於本院審理時坦承不諱，並經
    證人甲○○於警詢中證述遭竊錄經過明確，且有「甲○○與黃星
    銘LINE通訊軟體對話截圖」照片29張、手機內Dropbox影像
    截圖、影片0000-00-0上午0 00 00.mov截圖、影片2020-1-5
    ..0 00 00.mov截圖各1張暨光碟1片、本院110年度聲搜字第
    38號搜索票、臺南市政府警察局第五分局搜索、扣押筆錄、
    扣押物品目錄表、扣押物品收據各件在卷被告於審理時之自
    白與事實相符，應堪採信。被告非法竊錄他人非公開活動及
    身體隱私部位及強制未遂等犯行均已臻明確，堪以認定，應
    依法論科。
三、論罪：
    核被告所為，係犯刑法第315條之1第2款之無故以錄影竊錄他
    人非公開之活動罪（犯罪事實一、共2罪）、同法第304條第
    2項、第1項之強制未遂罪（犯罪事實二）。又被告於犯罪事
    實二所示時地，業已於強制行為之實行，惟未達強制犯行之結
    果，為未遂犯，爰依刑法第25條第2項規定，減輕其刑。另
    被告所犯上開3罪，犯意各別、行為互殊，應分論併罰。
四、維持原判決及駁回上訴之理由：　　
  ㈠原審以被告罪證明確，而援引刑事訴訟法第449條第2項，刑
    法第304條第2項、第1項、第315條之1第2款、第25條第2項
    、第51條第5款、第41條第1項前段等規定，並斟酌被告無視
    法律對他人隱私權之保護，無視於告訴人於事發當時為被告
    的女友，告訴人基於信賴，與被告從事最為親密的私密行為
    ，被告卻為個人之私慾，未經同意以密錄器竊錄其與告訴人
    間性交行為之非公開活動，及告訴人之胸部、下體之身體隱
    私部位，所為實屬不該；且在告訴人與被告分手後，為圖挽
    回告訴人，竟以所竊錄的上開影片及圖片恐嚇告訴人，強迫
    告訴人與被告復合或是與之為性行為，其行為至為不該，且
    嚴重傷害告訴人的信賴及個人的隱私權，惟念及被告前此並
    無刑事前案紀錄，有臺灣高等法院被告前案紀錄表1份在卷
    可查，且其犯後始終坦承犯行，尚有悔意；並考量被告因與
    告訴人就賠償金額無共識，迄未與告訴人和解，亦未賠償告
    訴人所受損失，惟已在檢察事務官的陪同下刪除竊錄的影片
    檔案；兼衡被告自陳教育程度為大學畢業、自陳經濟狀況小
    康等一切情狀，量處有期徒刑3月（2罪）、有期徒刑2月，
    並定應執行有期徒刑6月，另諭知如易科罰金，以新台幣（
    下同）1千元折算1日之折算標準；復就沒收說明：扣案玫瑰
    金色蘋果廠牌行動電話（無SIM卡）1支係被告所有、供本件
    犯罪所用之物，業據其供承在卷，應依刑法第38條第2項之
    規定宣告沒收。經核原判決認事用法均無違誤，量刑亦屬妥
    適。
  ㈡被告上訴主張原審量刑過重，請求改判，從輕量刑等語。惟
    按量刑之輕重，係屬事實審法院得依職權自由裁量之事項，
    苟已斟酌刑法第57條各款所列情狀而未逾越法定刑度，不得
    遽指為違法；在同一犯罪事實與情節，如別無其他加重或減
    輕之原因，下級審法院量定之刑，亦無過重或失輕之不當情
    形，則上級審法院對下級審法院之職權行使，原則上應予尊
    重（最高法院72年度台上字第6696號判決、85年度台上字第
    2446號判決意旨參照），從而如非有裁量逾越或裁量濫用之
    明顯違法情事，自不得擅加指摘其違法或不當，即使上級法
    院對下級法院裁量權之審查，亦應同此標準，此不僅在保障
    法官不受任何制度外之不當干涉，更保障法官不受制度內的
    異質干涉，始符憲法第80條所宣示獨立審判之真義。查原審
    審酌刑法第57條所列各項量刑事由，量處上開刑度，並無恣
    意或不當之處，自無違法可言。而本院審閱全案卷證，並斟
    酌被告犯罪情節，認原審量處前揭刑責，並定應執行刑與易
    科罰金之折算標準，均屬適當。綜上所述，原審認事用法並
    無違誤，量刑亦無不當，應予維持，被告上訴主張原審量刑
    過重，請求改判處較輕刑度云云，為無理由，應予駁回。
據上論斷，應依刑事訴訟法第455條之1第1項、第3項、第364條
、第368條，判決如主文。
本案經檢察官盧駿道到庭執行職務。
中　　華　　民　　國　　110 　年　　9 　　月　　28　　日
            刑事第九庭審判長  法　官　卓穎毓
                              法  官  莊玉熙 
                              法  官  李俊彬
以上正本證明與原本無異。
不得上訴。
　　　　　　　　　　　　　　　書記官　歐慧琪
中　　華　　民　　國　　110 　年　　9 　　月　　28　　日
附錄本案論罪科刑法條：
中華民國刑法第304條
以強暴、脅迫使人行無義務之事或妨害人行使權利者，處3年以
下有期徒刑、拘役或9千元以下罰金。
前項之未遂犯罰之。
中華民國刑法第315條之1
（妨害秘密罪）
有下列行為之一者，處3年以下有期徒刑、拘役或30萬元以下罰
金：
一、無故利用工具或設備窺視、竊聽他人非公開之活動、言論、
    談話或身體隱私部位者。
二、無故以錄音、照相、錄影或電磁紀錄竊錄他人非公開之活動
    、言論、談話或身體隱私部位者。